臺灣臺中地方法院民事裁定
111年度中簡聲字第40號
聲  請  人  楊清池  


相  對  人  皇立實業有限公司

法定代理人  古友雄  
上列當事人間停止執行事件，本院裁定如下：
    主    文
聲請駁回。
    事 實 及 理 由
一、按強制執行程序開始後，有回復原狀之聲請，或提起再審或
    異議之訴，或對於和解為繼續審判之請求，或提起宣告調解
    無效之訴、撤銷調解之訴、或對於許可強制執行之裁定提起
    抗告時，法院因必要情形或依聲請定相當並確實之擔保，得
    為停止強制執行之裁定，強制執行法第18條第2項固定有明
    文。惟強制執行法第18條第1項規定強制執行程序開始後，
    除法律另有規定外，不停止執行，明示以不停止執行為原則
    ，同條第2項例外規定得停止執行，係因回復原狀等訴訟，
    如果勝訴確定，債務人或第三人之物已遭執行無法回復，為
    避免債務人或第三人發生難以回復之損害，必於認有必要時
    ，始得裁定停止執行。如無停止執行必要，僅因債務人或第
    三人憑一己之意思，即可達到停止執行之目的，不僅與該條
    所定原則上不停止執行之立法意旨有違，且無法防止債務人
    或第三人濫行訴訟以拖延執行，致害及債權人權益。故受訴
    法院准債務人或第三人提供擔保停止執行，須於裁定中表明
    有如何停止執行之必要性，始得謂當。而有無停止執行必要
    ，更應審究提起回復原狀或異議之訴等訴訟之債務人或第三
    人之權利是否可能因繼續執行而受損害以為斷。倘債務人或
    第三人所提訴訟為不合法、當事人不適格、顯無理由，或繼
    續執行仍無害債務人或第三人之權利者，均難認有停止執行
    之必要（最高法院101年度台抗字第787號裁定意旨參照）。
二、聲請意旨略以：本院108年度司促字第15761號支付命令所載
    之債權（下稱系爭債權），相對人已於嗣後免除聲請人一定
    之債務，並已依法提起確認債權不存在之訴（本院111年度
    中簡字第878號），為此請求裁定停止本院110年度司執字第
    54971號清償債務執行事件（下稱系爭執行事件）之強制執
    行程序等語。
二、查院查：
　㈠相對人係持本院109年度司執酉字第4908號債權憑證（原執行
    名義為本院108年度中簡字第2727號民事判決及確定證明書
    ）為執行名義，向本院聲請執行聲請人之財產於新臺幣（下
    同）156,064元之債權額及利息為強制執行，經本院以110年
    度司執字第157683號返還借款執行事件受理，因執行標的物
    與系爭執行事件相同而併入系爭執行事件辦理，業經系爭執
    行事件、本院110年度司執字第157683號、111年度中簡字第
    878號等卷宗核閱無訛，而堪認定。
　㈡次按命債務人為給付之確定判決，就給付請求權之存在有既
    判力，依民事訴訟法第400條第1項之規定，債務人不得對於
    債權人更行提起確認該給付請求權不存在之訴(最高法院108
    年度台抗字第284號裁定意旨參照)。當事人如再行起訴，法
    院應依民事訴訟法第249條第1項第7款規定裁定駁回之。查
    相對人前依消費借貸之法律關係聲請對聲請人發給支付命令
    ，經本院於108年6月12日核發108年度司促字第15761號支付
    命令後，聲請人於法定期間聲明異議，依民事訴訟法第519
    條第1項之規定，系爭支付命令失其效力，以相對人支付命
    令之聲請視為起訴後，經本院以108年度中簡字第2727號（
    下稱前案）受理後，於108年10月16日言詞辯論終結，並於
    同年11月8日判決相對人勝訴確定在案，有上開判決附卷可
    稽。聲請人雖主張相對人已免除其債務，然其所提確認債權
    不存在之本案訴訟僅主張其於103年12月31日清償系爭債權
    之事實，而未主張相對人嗣後有免除聲請人部分債務之情，
    故聲請人本案訴訟所舉系爭債權消滅之事由乃前案言詞辯論
    終結前即已存在之事實，揆諸上開說明，相對人既於前案本
    於消費借貸之法律關係，請求聲請人給付，已獲勝訴確定判
    決，兩造及法院即應受確定判決既判力之拘束，除適用再審
    程序外，聲請人不得更行提起確認系爭債權不存在之訴。
　㈢聲請人雖提起確認債權不存在之訴，然以形式審查，即足認
    其訴顯無理由，為避免聲請人藉以拖延執行，致相對人權利
    無法迅速實現，自無准許裁定停止之必要，是聲請人之聲請
    ，並無理由，應予駁回。
三、依強制執行法第30條之1，民事訴訟法第95條、第78條，裁
    定如主文。　
中　　華　　民　　國　　111 　年　　4 　　月　　11　　日
                  臺灣臺中地方法院臺中簡易庭
                                  法　官　傅可晴
以上為正本係照原本作成。
如不服本裁定，應於送達後十日內，向本院提出抗告狀並表明抗
告理由，如於本裁定宣示後送達前提起抗告者，應於裁定送達後
十日內補提抗告理由書（須附繕本）。
中　　華　　民　　國　　111 　年　　4 　　月　　11　　日
                                  書記官  錢  燕